【裁判字號】    97,易,3247
【裁判日期】    971022
【裁判案由】    竊盜
【裁判全文】
臺灣臺中地方法院刑事判決              97年度易字第3247號
公  訴  人  臺灣臺中地方法院檢察署檢察官
被      告  乙○○
                    （另案於臺灣臺中看守所羈押中）
上列被告因竊盜案件，經檢察官提起公訴（97年度偵字第15539
號），本院判決如下：
    主    文
乙○○竊盜，累犯，處有期徒刑伍月，如易科罰金，以新臺幣壹
仟元折算壹日。
    犯罪事實
一、乙○○前於民國94間，因竊盜罪，經本院以94年度易字第17
    95號判處有期徒刑1年確定；又因施用毒品罪，經本院以94
    年度訴字第3202號判處有期徒刑1年2月、7月，應執行有期
    徒刑1年7月確定；前開有期徒刑1年、1年2月、7月部分，經
    本院95年度聲字第209號裁定，合併定其應執行有期徒刑2年
    6月確定，嗣經本院96年度聲減字第236號裁定，減為有期徒
    刑1年3月確定，於94年12月30日入監執行，甫於96年7月16
    日因縮短刑期執行完畢。詎乙○○猶不知悔改，復意圖為自
    己不法之所有，於97年5月23日11時5分許，駕駛車牌號碼
    2130-WD號深藍色箱式自小客車，行經臺中縣東勢鎮○○里
    ○○路70之20號對面之倉庫，見該倉庫未上鎖，旋即倒車進
    入，並下車徒手竊取甲○○所有價值新臺幣（下同）8千元
    、重約200台斤之2箱半高接梨，並放置在其前開自小客車上
    得手之際，經甲○○發現欲上前攔阻未果，乙○○見狀隨即
    駕車離去，經甲○○記取乙○○上開2130-WD號之車牌號碼
    後，報警循線查獲。
二、案經甲○○訴由臺中縣警察局東勢分局報請臺灣臺中地方法
    院檢察署檢察官偵查起訴。
    理    由
一、除簡式審判程序、簡易程序及刑事訴訟法第376條第1款、第
    2款所列之罪之案件外，第一審應行合議審判，刑事訴訟法
    第284條之1修正條文定有明文。本件被告乙○○所犯係屬刑
    事訴訟法第376條第2款所列之竊盜罪，依法獨任進行審理程
    序，合先敘明。
二、按被告以外之人於審判外之陳述，除法律有規定者外，不得
    作為證據；又被告以外之人於審判外向法官所為之陳述，得
    為證據；被告以外之人於偵查中向檢察官所為之陳述，除顯
    有不可信之情況者外，得為證據；另被告以外之人於審判外
    之陳述，雖不符前4條之規定，而經當事人於審判程序同意
    作為證據，法院審酌該言詞陳述或書面陳述作成時之情況，
    認為適當者，亦得為證據。當事人、代理人或辯護人於法院
    調查證據時，知有第159條第1項不得為證據之情形，而未於
    言詞辯論終結前聲明異議者，視為有前項之同意；刑事訴訟
    法第159條第1項、第159條之1第1、2項及第159條之5分別定
    有明文。本件證人即被害人甲○○於接受警員詢問、檢察官
    訊問中所為之證述及供述，雖係被告以外之人於審判外之言
    詞陳述，惟被告對於證人於警、偵訊時所為證述及供述之證
    據能力，於本院審理中不爭執，亦未於言詞辯論終結前聲明
    異議，視為於審判程序同意作為證據，且被告以外之人於偵
    查中向檢察官所為之陳述，原則上得為證據，本院並審酌上
    開筆錄作成時之情況尚無不當，依刑事訴訟法第159條之1第
    1 、2項及第159條之5之規定，自有證據能力，併予敘明。
三、訊據被告乙○○對於上開犯罪事實於本院審理時坦承不諱，
    核與證人即被害人甲○○分別於警詢、偵訊時指證述之情節
    相符，此外，復有指認犯罪嫌疑人紀錄表、車籍查詢資料、
    現場照片及被告車輛照片等見附卷可稽。被告前雖辯稱：當
    時倒車係為下車看牛、閃車，伊看到被害人指責伊竊取梨子
    ，一時緊張，就趕快上車離去云云，惟以證人即被害人甲○
    ○於警詢時證稱：97年5月23日11時5分竊盜案發生時，伊在
    對面1樓看到有人在伊家對面倉庫放置剛收成梨子堆放處搬
    梨子，將2箱半梨子放在車上，伊大喊該竊嫌男子約30歲理
    平頭就逃到吉普車上，伊請竊嫌下車，他就開2130-WD車逃
    走，經清點共失竊2箱半梨子約重200斤現值8千元，梨子為
    伊所有，竊嫌從大門進入竊取2箱半剛收成的梨子即被伊發
    現，未竊取其他財物，失竊地點倉庫大門無上鎖等語（見警
    卷第5頁），並於偵訊時證稱：警方提示編號6之人是偷伊梨
    子之人，也就是口卡片的乙○○。被告在伊家對面倉庫偷梨
    子，他已經拿了2籠放在他車上，因車子無法再放其他梨子
    ，就把梨子要放在車上那2個籠子上面，就被伊發現，伊叫
    他下車，他就笑笑跟伊說再見。後來被告從倉庫轉出去時，
    伊剛好看到他車號把他記下來，警察就查獲了。伊確定就是
    被告偷伊的梨子沒錯，他就是開鈴木那部車偷伊的梨子等語
    明確（見偵卷第5頁），核與指認犯罪嫌疑人紀錄表、車籍
    查詢資料、現場照片及被告車輛相片相符，足資憑信。苟如
    被告所辯倒車之緣由係為看牛、閃車，何以需倒車進入至他
    人倉庫內，容與常情悖離，且經被害人發現有異後，未當場
    說明即行匆匆離去，顯然居心可議，再者，被告先於偵查中
    辯稱係為看牛之故才倒車入庫，於本院審理之初復陳稱係為
    閃車云云，前後供述反覆，復無旁證，自無可採。又被告雖
    陳稱僅拿過1、2包梨子要吃，沒有拿這麼多云云，然經被害
    人清點倉庫內所存放梨子，確實短少價值8千元，重約200台
    斤之2箱半的梨子，業據其指證明確，較之被告前開供述反
    覆、飾詞否認之犯後態度，被告所陳僅拿取1、2包云云之數
    量，顯乏憑信，亦無足採。本件事證明確，被告犯行堪以認
    定，應予依法論科。
四、核被告所為，係犯刑法第320條第1項之普通竊盜既遂罪。查
    被告前於94間，因竊盜罪，經本院以94年度易字第1795號判
    處有期徒刑1年確定；又因施用毒品罪，經本院以94年度訴
    字第3202號判處有期徒刑1年2月、7月，應執行有期徒刑1年
    7月確定；前開有期徒刑1年、1年2月、7月部分，經本院95
    年度聲字第209號裁定，合併定其應執行有期徒刑2年6月確
    定，嗣經本院96年度聲減字第236號裁定，減為有期徒刑1年
    3月確定，於94年12月30日入監執行，甫於96年7月16日因縮
    短刑期執行完畢，有臺灣高等法院被告前案紀錄表及臺灣臺
    中地方法院檢察署刑案資料查註紀錄表各1份在卷可憑，其
    於前案有期徒刑執行完畢後，5年內故意再犯本件有期徒刑
    以上之罪，為累犯，應依刑法第47條第1項之規定加重其刑
    。爰審酌被告前有多次毒品、竊盜等前科，猶不知悔改，復
    犯本案，顯未見刑罰矯懲之效，惡性非輕，其正值年輕，不
    思以正當方法賺取財物，為貪圖私利，不知尊重他人之財產
    權，而為本案之竊盜犯行，不知悛悔警惕，干擾被害人之經
    濟生活，對社會秩序影響非輕，況被害人種植水果收成本非
    易事，被告竟圖不勞而獲，竊取他人辛苦收成之結果，其犯
    罪之動機、目的可議，手段平和，犯罪所得及所生危害尚非
    甚鉅，犯後猶否認犯行，迄本院審理時始坦承犯行，犯後態
    度尚可，然迄未與被害人達成和解、智識程度一般等一切情
    狀，量處如主文所示之刑，並諭知易科罰金之折算標準，以
    資懲儆。
五、另公訴意旨雖以被告前有竊盜、毒品危害防制條例等前科，
    素行不佳，又近於97年4月17日，甫因加重竊盜罪，經本院
    以97年度易字第1816號判決有期徒刑4月，有臺灣高等法院
    全國前案簡列表在卷可參，仍不知悔改，短期內復犯本件竊
    盜犯行，顯有犯罪之習慣，具體求刑有期徒刑1年6月，併予
    宣告刑前被告令入勞動場所強制工作等語，然保安處分係對
    受處分人將來之危險性所為拘束其身體、自由之處置，以達
    教化與治療之目的，為刑罰之補充制度，本諸法治國家保障
    人權之原理及刑法之保護作用，其法律規定之內容，應受比
    例原則之規範，使保安處分之宣告，與行為人所為行為之嚴
    重性，行為人所表現之危險性，及對行為人未來行為之期待
    性相當，司法院大法官會議釋字第471號解釋可資參照。查
    本件被告之犯罪行為值得非難，自不可取；惟本院衡酌被告
    犯罪之動機、犯罪之情節，觀之本件被告行竊之次數僅1次
    ，使用之手段平和，竊取財物價值、所得尚非甚鉅，犯後迄
    本院審理中及時坦承犯行，其行為表現之嚴重性、危險性應
    非達於無可容忍之程度，依憲法比例原則之規範，認本件量
    處被告如主文所示之刑，已足收懲儆之效，公訴意旨具體求
    刑1年6月稍嫌過重，且較之被告另案加重竊盜犯行猶未併予
    宣告強制工作（本院88年度易字第2795、94年度易字第1795
    號判決參照），尤見本案僅1次普通竊盜犯行如逕予宣告強
    制工作，亦有違背前揭比例原則之虞，是本案尚未達須以保
    安處分預防矯治之程度而有施以強制工作之必要。雖被告先
    前已有多次竊盜犯罪之紀錄，且此情節已為本院量刑時予以
    審酌，經由本案有期徒刑之適當執行後，尚非全然不能對其
    產生矯正策勵之影響，就被告未來發展仍具可期待性，諒其
    服刑完畢後得以儘速投入社會正當工作，爰不併予宣告強制
    工作，且本院判處被告有期徒刑5月，則依竊盜犯贓物犯保
    安處分條例第2條第4項「應執行之刑未達1年以上者，不適
    用本條例」之規定，亦無另行宣告被告令入勞動處所強制工
    作之餘地，併此敘明。
據上論斷，依刑事訴訟法第284條之1、第299條第1項前段，刑法
第320條第1項、第47條第1項、第41條第1項前段，刑法施行法第
1條之1第1項、第2項前段，判決如主文。
本案經檢察官丙○○到庭執行職務。
中    華    民    國    97    年    10    月    22    日
                  臺灣臺中地方法院刑事第五庭
                      法  官  吳崇道
上正本證明與原本無異。
如不服本判決，應於收送達後10日內向本院提出上訴書狀（應敘
述具體理由並附繕本）。
上訴書狀如未敘述理由，應於上訴期間屆滿後20日內補提理由書
於本院。
                      書記官  黃舜民
中    華    民    國    97    年    10    月    22    日
附錄論罪科刑法條
刑法第320條：
意圖為自己或第三人不法之所有，而竊取他人之動產者，為竊盜
罪，處5年以下有期徒刑、拘役或5百元以下罰金。
意圖為自己或第三人不法之利益，而竊佔他人之不動產者，依前
項之規定處斷。
前二項之未遂犯罰之。


司法院資訊處製作；財團法人民間司法改革基金會備份。
